
Config: 
  hfst: 
    Gen: ../../../src/generator-dict-gt-norm.hfst
    Morph: ../../../src/analyser-dict-gt-norm.hfst
  xerox: 
    Gen: ../../../src/generator-dict-gt-norm.xfst
    Morph: ../../../src/analyser-dict-gt-norm.xfst
    App: lookup

Tests: 

  Verb - luuhâđ: # MLO checked
    luuhâđ+V+Inf: luuhâđ
    luuhâđ+V+Ind+Prs+Sg1: luuvâm
    luuhâđ+V+Ind+Prs+Sg2: luuvah
    luuhâđ+V+Ind+Prs+Sg3: lohá
    luuhâđ+V+Ind+Prs+Du1: lohheen
    luuhâđ+V+Ind+Prs+Du2: luhâvettee
    luuhâđ+V+Ind+Prs+Du3: luuhâv
    luuhâđ+V+Ind+Prs+Pl1: luuhâp
    luuhâđ+V+Ind+Prs+Pl2: luhâvetteđ
    luuhâđ+V+Ind+Prs+Pl3: loheh
    luuhâđ+V+Ind+Prt+Sg1: luuhim
    luuhâđ+V+Ind+Prt+Sg2: luuhih
    luuhâđ+V+Ind+Prt+Sg3: luuvâi
    luuhâđ+V+Ind+Prt+Du1: luuváim
    luuhâđ+V+Ind+Prt+Du2: luuváid
    luuhâđ+V+Ind+Prt+Du3: luuváin
    luuhâđ+V+Ind+Prt+Pl1: luuvâim
    luuhâđ+V+Ind+Prt+Pl2: luuvâid
    luuhâđ+V+Ind+Prt+Pl3: luhhii
    luuhâđ+V+Cond+Sg1: luvâččim
    luuhâđ+V+Cond+Sg2: luvâččih
    luuhâđ+V+Cond+Sg3: luvâččij
    luuhâđ+V+Cond+Du1: luvâččáim
    luuhâđ+V+Cond+Du2: luvâččáid
    luuhâđ+V+Cond+Du3: luvâččáin
    luuhâđ+V+Cond+Pl1: luvâččijm
    luuhâđ+V+Cond+Pl2: luvâččijd
    luuhâđ+V+Cond+Pl3: luvâččii
    luuhâđ+V+Pot+Sg1: lohheem
    luuhâđ+V+Pot+Sg2: lohheeh
    luuhâđ+V+Pot+Sg3: luuvâš
    luuhâđ+V+Pot+Du1: luvâžeen
    luuhâđ+V+Pot+Du2: luuvâšvettee
    luuhâđ+V+Pot+Du3: luvâžává
    luuhâđ+V+Pot+Pl1: luvâžep
    luuhâđ+V+Pot+Pl2: luuvâšvetteđ
    luuhâđ+V+Pot+Pl3: luvâžeh
    luuhâđ+V+Imprt+Sg2: luuvâ
    luuhâđ+V+Imprt+Sg3: lovos
    luuhâđ+V+Imprt+Du1: lohhoon
    luuhâđ+V+Imprt+Du2: lohhee
    luuhâđ+V+Imprt+Du3: lohhoos
    luuhâđ+V+Imprt+Pl1: luhhup
    luuhâđ+V+Imprt+Pl2: luuhâđ
    luuhâđ+V+Imprt+Pl3: lohhoos
    luuhâđ+V+Ind+Prs+ConNeg: luuvâ
    luuhâđ+V+Ind+Prt+ConNeg: luuhâm
    luuhâđ+V+Cond+ConNeg: luvâččii
    luuhâđ+V+Pot+ConNeg: luuvii
    luuhâđ+V+PrsPrc: lohhee
    luuhâđ+V+PrfPrc: luuhâm
    luuhâđ+V+Actio: luuhâm
    luuhâđ+V+Actio+Ess: luhâmin
    luuhâđ+V+Actio+Loc: luhâmist
    luuhâđ+V+Actio+Ill: luhâmân
    luuhâđ+V+Actio+Com: luvâdijn
    luuhâđ+V+VAbess: luvâhánnáá



